臺灣雲林地方法院刑事判決　　　　　　　　　　　　　九十三年度訴字第六一一號
　　公　訴　人　臺灣雲林地方法院檢察署檢察官
　　被　　　告　乙○○
右列被告因違反槍砲彈藥刀械管制條例案件，經檢察官提起公訴（九十三年度偵字第
四○○三號），及移
進行中，被告就被訴事實為有罪之陳述，經本院合議庭裁定改依簡式審判程序審理，
判決如左：
    主  文
乙○○未經許可，寄藏可發射子彈具有殺傷力之改造玩具手槍，累犯，處有期徒刑貳
年，併科罰金新臺幣拾貳萬元，罰金如易服勞役，以新臺幣玖佰元即銀元佰元折算
壹日。
扣案之仿ＢＥＲＥＴＴＡ廠改造玩具手槍參枝（各含彈匣壹個，槍枝管制編號：00
00000000、0000000000、0000000000）、仿ＷＡＬＴ
ＨＥＲ廠改造玩具手槍壹枝（含彈匣壹個，槍枝管制編號：0000000000）
、口徑九ｍｍ之制式子彈共拾顆及口徑０．三二吋制式子彈壹顆均沒收。
    事  實
一、乙○○前於民國八十年間，因違反麻醉藥品管理條例案件，經法院判處有期徒刑
    八月，緩刑四年，於同年九月十七日確定。又於八十三年間，因違反麻醉藥品管
    理條例案件，經法院判處應執行有期徒刑三年，並於同年十二月七日確定，而前
    開案件之緩刑宣告亦經法院裁定撤銷。又於八十四年間，因違反麻醉藥品管理條
    例案件，復經法院判處有期徒刑十月，並於同年七月十八日確定。前開三件違反
    麻醉藥品管理條例案件經先後接續執行，於八十六年二月二十五日縮短刑期假釋
    出監，甫於八十八年八月一日縮刑期滿執行完畢。
二、乙○○仍不知悔改，明知其老大蔡順超（已死亡）所持有而具殺傷力之仿ＢＥＲ
    ＥＴＴＡ廠９２ＦＳ型半自動手槍之改造玩具手槍共三枝（各含彈匣一個，槍枝
    管制編號：0000000000、0000000000、00000000
    00）、仿ＷＡＬＴＨＥＲ廠ＰＰＫ＼Ｓ型半自動手槍之改造玩具手槍一枝（含
    彈匣一個，槍枝管制編號：0000000000）、口徑九ｍｍ之制式子彈共
    十四顆及口徑０．三二吋制式子彈一顆均屬槍砲彈藥刀械管制條例所禁止持有之
    違禁物，竟未經主管機關之許可，基於寄藏具殺傷力槍彈之犯意，於九十二年二
    月間某日（起訴書誤寫為九十二年八月十八日後某日），在雲林縣虎尾鎮興中里
    興中二三七號之一其住處，受蔡順超之託，收受上開槍彈而代為藏放在其住處。
    其後於九十三年八月中旬，將上開仿ＷＡＬＴＨＥＲ廠ＰＰＫ＼Ｓ型半自動手槍
    之改造玩具手槍一枝（含彈匣一個，槍枝管制編號：0000000000）及
    衣物置於行李內而寄放在不知情之吳承諭位於雲林縣四湖鄉○○村○○○路六二
    巷三號三樓住處；又於九十三年九月初，因恐為警查獲，乃將其中之仿ＢＥＲＥ
    ＴＴＡ廠９２ＦＳ型半自動手槍之改造玩具手槍一枝（含彈匣一個，槍枝管制編
    號：0000000000）及九ｍｍ制式子彈四顆，改藏放在雲林縣虎尾鎮○
    ○路堤防旁將爺廟旁之榕樹上一只黑皮包內。嗣先於九十三年九月十七日下午四
    時十分許，為警持本院所核發之搜索票，搜索其友人蘇燈照位於雲林縣元長鄉○
    ○村○○路十八巷四號之住處，當場在乙○○之隨身背包內，查獲上開仿ＢＥＲ
    ＥＴＴＡ廠改造玩具手槍二枝（槍枝管制編號：0000000000、000
    0000000）、口徑九ｍｍ制式子彈十顆、口徑０．三二吋制式子彈一顆等
    違禁物；又於九十三年十一月十一日下午一時五十分許，經乙○○帶同員警，前
    往上址將爺廟旁之榕樹上，起出上開仿ＢＥＲＥＴＴＡ廠改造玩具手槍一枝（槍
    枝管制編號：0000000000）及九ｍｍ制式子彈四顆；復於同年月十六
    日下午四時許，由乙○○帶同員警前往上址友人吳承諭住處房間櫥櫃之行李內，
    起出上開仿ＷＡＬＴＨＥＲ廠改造玩具手槍一枝（含彈匣一個，槍制管制編號：
    0000000000）。
三、案經雲林縣警察局虎尾分局報請臺灣雲林地方法院檢察署檢察官偵查起訴及該分
    局報請前署檢察官偵查後移送併案審理。
    理  由
一、程序方面：
    本件被告乙○○經檢察官提起公訴，其所犯為死刑、無期徒刑、最輕本刑為三年
    以上有期徒刑之罪或高等法院管轄第一審案件以外之案件，而於本院準備程序進
    行中，被告就被訴事實為有罪之陳述，經法官告知簡式審判程序之旨，並聽取公
    訴人、被告之意見後，經本院合議庭裁定由受命法官獨任進行簡式審判程序，合
    先敘明。
二、認定犯罪事實所憑之證據及理由：
  (一)被告於警訊、偵查及本院審理中之自白。
  (二)證人蘇燈照於警訊中之證詞。
  (三)證人吳承諭於警訊中之證詞。
  (四)本院九十三年度聲搜字第四六四號搜索票一紙。
  (五)雲林縣警察局虎尾分局元長分駐所搜索扣押筆錄一份。
  (六)雲林縣警察局虎尾分局現場紀錄表一紙。
  (七)扣案槍枝及查獲現場之照片共二十二張。
  (八)內政部警政署刑事警察局九十三年十月七日刑鑑字第○九三○二○○四二二號、
    九十三年十二月一日刑鑑字第○九三○二三四○○○號槍彈鑑定書各一份。
  (九)扣案之仿ＢＥＲＥＴＴＡ廠改造玩具手槍三枝（各含彈匣壹個，槍枝管制編號：
    0000000000、0000000000、0000000000）、仿
    ＷＡＬＴＨＥＲ廠改造玩具手槍一枝（含彈匣壹個，槍枝管制編號：00000
    00000）、口徑九ｍｍ之制式子彈共十顆及口徑０．三二吋制式子彈一顆。
三、論罪科刑之理由：
  (一)按改造玩具手槍係屬槍砲彈藥刀械管制條例第四條第一款所稱之其他可發射金屬
    或子彈具有殺傷力之槍砲（最高法院八十六年度台上字第五八０九、八十五年度
    臺非字第二七０號判決參照）。又該條例第十一條第四項、第十二條第四項，均
    係將「持有」與「寄藏」為分別之處罰規定，而寄藏與持有，均係將物置於自己
    實力支配之下，僅寄藏必先有他人之持有行為，而後始為之受「寄」代「藏」而
    已。故寄藏之受人委託代為保管，其保管之本身，亦屬持有。不過，此之持有係
    受寄之當然結果，故法律上宜僅就寄藏行為為包括之評價，不應另就持有行為予
    以論罪。
  (二)被告所為，係犯槍砲彈藥刀械管制條例第十一條第四項未經許可寄藏可發射子彈
    具有殺傷力之改造手槍罪及同條例第十二條第四項之未經許可寄藏子彈罪。
  (三)被告以一寄藏行為，同時觸犯上開二罪名，為想像競合犯，應依刑法第五十五條
    前段規定，從一重之槍砲彈藥刀械管制條例第十一條第四項之寄藏可發射子彈具
    有殺傷力之改造手槍罪處斷。
  (四)被告曾於八十年間，因違反麻醉藥品管理條例案件，經法院判處有期徒刑八月，
    緩刑四年，於同年九月十七日確定；又於八十三年間，因違反麻醉藥品管理條例
    案件，經法院判處應執行有期徒刑三年，並於同年十二月七日確定，而前開案件
    之緩刑宣告亦經法院裁定撤銷；又於八十四年間，因違反麻醉藥品管理條例案件
    ，復經法院判處有期徒刑十月，並於同年七月十八日確定，前開三件違反麻醉藥
    品管理條例案件經先後接續執行，甫於八十八年八月一日縮刑期滿執行完畢，此
    犯罪紀錄，有被告之臺灣高等法院被告全國前案紀錄表、刑案資料查註紀錄表在
    卷可憑，其於五年內再犯本件有期徒刑以上之罪，為累犯，應依法加重其刑。
  (五)按槍砲彈藥刀械管制條例第十八條第一項係規定自首之情形，並依其是否已將槍
    械、彈藥移轉他人持有，而分別規定：未經移轉持有者，應報繳其持有之全部槍
    械、彈藥；已移轉持有者，應據實供述全部槍械、彈藥之來源或去向，並因而查
    獲，始能減免其刑。第四項係規定自白之情形，必須於偵查或審判中自白，並供
    述全部槍械、彈藥之來源及去向，因而查獲或因而防止重大危害治安事件之發生
    者，始能減免其刑。第四項既謂「並」供述全部槍砲、彈藥、刀械之來源「及」
    「去向」，自係指已將槍械、彈藥移轉與他人持有之情形而言，不包括仍為自己
    持有之情形在內，此觀同條第一項後段係指已移轉他人持有之情形始有「去向」
    可明（最高法院九十年台上字第三五六一號判決參看）。經查，本件被告係因警
    方前往蘇燈照住處執行搜索，同時查獲被告持有仿ＢＥＲＥＴＴＡ廠之改造玩具
    手槍二枝、口徑九ｍｍ制式子彈十顆及○．三二吋制式子彈一顆等違禁物，已如
    前述，其後被告雖又帶同警方另行起出其他寄藏之改造玩具手槍二枝及制式子彈
    四顆，惟被告係遭警查獲部分槍彈後，再帶同警方起出其他槍彈，並非主動報繳
    全部槍械、彈藥，並不符合上開槍砲彈藥刀械管制條例第十八條第一項之自首情
    形；又被告於羈押期間，雖帶同警方前往起出另二枝改造玩具手槍及制式子彈四
    顆，惟此部分槍彈，被告並未移轉予他人持有（寄放在友人吳承諭住處之仿ＷＡ
    ＬＴＨＥＲ廠改造玩具手槍一枝，吳承諭並不知情，被告並未移轉其持有），且
    被告既已事先為警查獲部分槍彈，核與槍砲彈藥刀械管制條例第十八條第四項「
    供述全部槍砲彈藥刀械之來源及去向，因而查獲」之規定不符，自亦無從依該條
    項之規定減輕或免除其刑，併予敘明。
  (六)審酌被告有多次違反麻醉藥品管理條例、贓物、施用第二級毒品等前科，有上開
    前案紀錄表、刑案資料查註紀錄表附卷可按，足見其素行不佳，而槍砲、彈藥均
    屬高度危險性之物品，非經主管機關之許可，不得擅自持有、寄藏，以維社會大
    眾安全，本件被告因受其老大蔡順超之託，始無故寄藏具殺傷力之改造玩具手槍
    及制式子彈，而其所持有寄藏之改造玩具手槍達四枝及制式子彈亦有十五顆，火
    力不小，且隨身攜帶改造玩具手槍及制式子彈，危害社會治安不輕，惟念被告並
    未持該槍、彈犯案，且犯後坦承犯行，並配合警方交出其他尚未發覺之槍彈，態
    度尚屬良好等一切情狀，量處如主文所示之刑，並就罰金部分諭知易服勞役之折
    算標準。
  (七)扣案之仿ＢＥＲＥＴＴＡ廠改造玩具手槍三枝（各含彈匣一個，槍枝管制編號：
    0000000000、0000000000、0000000000）、仿
    ＷＡＬＴＨＥＲ廠改造玩具手槍一枝（含彈匣一個，槍枝管制編號：00000
    00000）、口徑九ｍｍ之制式子彈共十顆及口徑０．三二吋制式子彈一顆，
    均係違禁物，爰依刑法第三十八條第一項第一款之規定，併予宣告沒收；另本件
    因鑑定所擊發試射之九ｍｍ制式子彈四顆，因已擊發，不具子彈完整結構，已無
    殺傷力，而喪失子彈之性質，爰不另為沒收之諭知。
四、不另為無罪之諭知部分：
    檢察官起訴書另以被告於不詳時地，自行擊發口徑九ｍｍ之制式子彈一顆，因而
    同時另持有該口徑九ｍｍ制式子彈一顆云云。惟查，此部分除有被告本身之自白
    外，並無其他事證可以佐證被告上開自白之真實性，依刑事訴訟法第一百五十六
    條第二項規定，尚難僅依被告之自白而認定被告確有此部分持有另一顆口徑九ｍ
    ｍ制式子彈之行為。此部分原應為被告無罪之諭知，但檢察官既認被告此部分持
    有九ｍｍ制式子彈一顆之行為與上開持有制式子彈之有罪部分犯行間，具有實質
    上一罪之關係，故不另為無罪之諭知，應予敘明。
五、適用之法條：
  (一)刑事訴訟法第二百七十三條之一第一項、第二百九十九條第一項前段。
  (二)槍砲彈藥刀械管制條例第十一條第四項、第十二條第四項。
  (三)刑法第十一條前段、第五十五條、第四十七條、第四十二條第二項、第三十八條
    第一項第一款。
  (四)罰金罰鍰提高標準條例第二條。
  (五)現行法規所定貨幣單位折算新台幣條例第二條。
本案經檢察官甲○○到庭執行職務。
中      華民      國      九十四      年      一      月    十    日
                                        臺灣雲林地方法院刑事第三庭
                                            法  官  廖  國  勝
右正本證明與原本無異。
如不服本判決，應於判決送達後十日內，向本院提出上訴狀。（須附繕本）
                                            書記官  林  汎  柏
中      華      民      國      九十四      年      一      月    十    日
【附錄本案論罪科刑法條全文】
槍砲彈藥刀械管制條例第十一條：
未經許可，製造、販賣或運輸第四條第一項第一款所稱其他可發射金屬或子彈具有殺
傷力之各式槍砲者，處五年以上有期徒刑，併科新臺幣一千萬元以下罰金。
未經許可，轉讓、出租或出借前項所列槍砲者，處三年以上十年以下有期徒刑，併科
新臺幣七百萬元以下罰金。
意圖供自己或他人犯罪之用，而犯前二項之罪者，處無期徒刑或七年以上有期徒刑，
併科新臺幣一千萬元以下罰金。
未經許可，持有、寄藏或意圖販賣而陳列第一項所列槍砲者，處一年以上七年以下有
期徒刑，併科新臺幣七百萬元以下罰金。
第一項至第三項之未遂犯罰之。
槍砲彈藥刀械管制條例第十二條：
未經許可，製造、販賣或運輸子彈者，處一年以上七年以下有期徒刑，併科新台幣五
百萬元以下罰金。
未經許可，轉讓、出租或出借子彈者，處六月以上五年以下有期徒刑，併科新台幣三
百萬元以下罰金。
意圖供自己或他人犯罪之用，而犯前二項之罪者，處三年以上十年以下有期徒刑，併
科新台幣七百萬元以下罰金。
未經許可，持有、寄藏或意圖販賣而陳列子彈者，處五年以下有期徒刑，併科新台幣
三百萬元以下罰金。
第一項至第三項之未遂犯罰之。
